【裁判字號】    94,易,974
【裁判日期】    950105
【裁判案由】    贓物等
【裁判全文】
臺灣士林地方法院刑事判決               94年度易字第974號
公  訴  人  臺灣士林地方法院檢察署檢察官
被      告  乙○○
上列被告因贓物等案件，經檢察官提起公訴（94年度偵字第8634
號），而被告於準備程序中就被訴事實為有罪之陳述，經合議庭
裁定由受命法官獨任進行簡式審判程序，並判決如下：
    主  文
乙○○故買贓物，累犯，處有期徒刑陸月。又攜帶兇器竊盜，累
犯，處有期徒刑捌月。應執行有期徒刑壹年。
    事  實
一、乙○○曾因違反麻醉藥品管理條例及藥事法案件，經臺灣板
    橋地方法院以85年度訴字第2142號判決，分別各處有期徒刑
    1 年，應執行有期徒刑1 年10月。嗣經不服提起上訴，由臺
    灣高等法院以86年度上訴字第3572號判決，將原審判決撤銷
    ，就違反麻醉藥品管理條例及違反藥事法部分，分別各處有
    期徒刑1 年2 月，應執行刑改定為2 年2 月確定。嗣又因贓
    物案件，經臺灣板橋地方法院以87年度易字第2489號判決，
    處有期徒刑4 月確定。其因前開受宣告刑，自民國87年4 月
    10日入監接續執行，於88年9 月13日縮短刑期假釋出監，所
    餘刑期交付保護管束，至89年8 月12日期滿假釋未經撤銷，
    視為執行完畢。復曾因贓物案件，經臺灣板橋地方法院以92
    年度簡字第1473號判決，處有期徒刑6 月確定，自93年2 月
    27日入監執行，至93年8 月26日執行完畢。猶不知悔改，明
    知姓名年籍均不詳綽號「阿忠」之男子於94年7 月27日23時
    許在臺北縣永和市福和橋下停車場向其兜售之未懸掛車牌自
    小客車（引擎號碼：4A31B02871A ，車主為伊陽國際有限公
    司，使用人為丙○○，原車號為Z3-0301 號，於94年7 月27
    日18時許停放在臺北市○○區○○路4 段88號前，使用人丙
    ○○至94年7 月28日上午9 時發現失竊）為來路不明之贓車
    ，仍以新臺幣2,000 元之價格向「阿忠」購買，並自「阿忠
    」處取得鑰匙1 把前往臺北縣永和市○○○路附近取車。取
    車後，乙○○為方便在道路上行駛，竟意圖為自己不法之所
    有，另行萌生竊盜之犯意，於94年7 月29日凌晨3 時許，在
    臺北縣五股鄉○○路上，以其所有之鐵製材質老虎鉗為工具
    ，竊取甲○○所有車牌號碼AG-1136 號停放在工商路邊之自
    用小貨車車牌2 面。得手後，改懸掛在其所購得之前揭贓車
    上，旋於94年7 月30日18時40分許，駕駛該車行經臺北市大
    同區○○○路○ 段與酒泉街口時，為警當場查獲，並扣得鑰
    匙1 把。
二、案經臺北市政府警察局大同分局報告臺灣士林地方法院檢察
    署檢察官偵查起訴。
    理  由
一、前揭犯罪事實，業據被告乙○○於警詢、偵訊及本院訊問時
    坦承不諱，核與證人丙○○、甲○○於警詢時之證述大致相
    符，並有扣案之鑰匙1 把可資佐證，復有車輛竊盜、車牌失
    竊資料個別查詢報表- 查詢車輛認可資料、被告當庭繪製之
    竊取車牌工具圖各1 份及贓物認領保管單2 份附卷可稽。本
    件事證明確，被告自白核與事實相符，其犯行堪予認定，應
    依法論科。
二、按刑法第321 條第1 項第3 款之攜帶兇器竊盜罪，係以行為
    人攜帶兇器竊盜為其加重條件，此所謂兇器，其種類並無限
    制，凡客觀上足對人之生命、身體、安全構成威脅，具有危
    險性之兇器均屬之，且祇須行竊時攜帶此種具有危險性之兇
    器為已足，並不以攜帶之初有行兇之意圖為必要。被告所攜
    帶之老虎鉗為鐵製材質，質地堅硬，客觀上為足以傷人身體
    之器械，顯為具有危險性之兇器。核被告所為，係犯刑法第
    321 條第1 項第3 款之攜帶兇器竊盜罪及同法第349 條第2
    項之故買贓物罪。公訴意旨就被告前揭竊盜犯行，認係犯刑
    法第320 條第1 項之普通竊盜罪，尚有未洽，本院自得於起
    訴基礎事實同一之範圍內，變更起訴法條，並當庭告知被告
    此部分犯行另係涉犯刑法第321 條第1 項第3 款之攜帶兇器
    竊盜之罪名，加以審理。又被告有如事實欄所示之前科紀錄
    ，有臺灣高等法院被告前案紀錄表1 份附卷可稽，其於有期
    徒刑執行完畢後5 年內，再犯前開有期徒刑以上之罪，為累
    犯，均應依刑法第47條規定，加重其刑。爰審酌被告有多次
    贓物及竊盜前科，猶仍一犯再犯，為求以低價購得車輛代步
    ，明知贓車而購買之，為竊盜者增加銷贓管道，足以助長竊
    盜風氣，又為使購得未掛車牌之贓車順利於路上行駛，再起
    意以老虎鉗為工具竊取車牌2 面，併其品行、智識程度、生
    活狀況及犯罪後坦承犯行，尚知悔悟等一切情狀，分別就其
    所犯，量處如主文所示之刑，並定其應執行刑。至扣案之鑰
    匙1 把，係被告自「阿忠」處取得用於開啟其所購贓車之物
    ，該鑰匙並非被告故買之贓物，亦非被告所有，供犯本件故
    買贓物罪所用之物，另被告用於竊取車牌之老虎鉗1 支，雖
    係被告所有供本案竊盜犯罪所用之物，惟未經扣案，且被告
    於警詢時供稱已經隨手丟棄，爰均不為沒收之宣告，附此敘
    明。
三、臺灣板橋地方法院檢察署移請本院併案審理意旨略以：被告
    意圖為自己不法之所有，連續於：(一)94年9 月10日9 時許，
    在臺北縣中和市○○路132 巷33號後門附近，以螺絲起子撬
    開林文祥所有之T3-0006 號自用小貨車車門，竊取車內林文
    祥駕駛執照1 張。(二)94年9 月13日4 時30分許，在臺北縣中
    和市○○路106 巷85號前，以螺絲起子破壞車門後，竊取陳
    冠霖所有之XQ-0688 號自用小客車。(三)94年10月8 日9 時許
    ，在臺北縣永和市○○路○ 段936 巷20弄附近，以自備鑰匙
    竊取梁嘉珍所有之DG-9692 號自用小客車。(四)94年10月20日
    7 時45分許，在臺北縣永和市○○路65號前，竊取熊婷玉所
    有之SA9-037 號輕型機車，其前開犯行，與本案具有連續犯
    之關係云云。惟按連續犯之所謂出於概括犯意，必須其多次
    犯罪行為自始均在一個預定犯罪計劃以內，出於主觀上始終
    同一犯意之進行，若中途另有新犯意發生，縱所犯為同一罪
    名，究非連續其初發的意思，即不能成立連續犯（最高法院
    70年台上字第6296號判例參照）。查被告為工作代步使用而
    購得未懸掛車牌之贓車，為使贓車順利行駛於道路，另於94
    年7 月29日凌晨3 時許竊取車牌2 面，隨後即於94年7 月30
    日18時40分許為警查獲。依其犯罪目的、動機及情狀觀之，
    均係臨時起意，並無預定之犯罪計劃可言。據此，併辦意旨
    所指被告於94年9 月、10月間之犯罪行為，縱經證明屬實，
    亦難認與本案被告94年7 月29日凌晨3 時許所為之竊盜犯行
    ，係出於主觀上始終同一犯意而進行。依照前開說明，前揭
    併案部分與本案被告加重竊盜犯行，並無連續犯裁判上一罪
    之關係。本院就此無從加以審理，自應退回該署檢察官續行
    偵辦。
據上論斷，應依刑事訴訟法第273 條之1 第1 項、第299 條第1
項前段、第300 條，刑法第321 條第1 項第3 款、第349 條第2
項、第47條、第51條第5 款，罰金罰鍰提高標準條例第1 條前段
，判決如主文。
本案經檢察官黃德松到庭執行職務。
中    華    民    國    95    年    1     月     5    日
                  刑事第三庭法  官  周群翔
以上正本證明與原本無異。
如不服本判決，應於判決送達後10日內，向本院提出上訴狀。
                            書記官  劉育君
中    華    民    國    95    年    1     月     5    日
附錄本案論罪科刑法條全文：
刑法第321 條第1 項第3 款
犯竊盜罪而有左列情形之一者，處6 月以上、5 年以下有期徒刑
：
三、攜帶兇器而犯之者。
刑法第349 條第2 項
搬運、寄藏、故買贓物或為牙保者，處5 年以下有期徒刑、拘役
或科或併科1 千元以下罰金。


司法院資訊處製作；財團法人民間司法改革基金會備份。
